【裁判字號】    97,消債更,853
【裁判日期】    980117
【裁判案由】    更生
【裁判全文】
臺灣桃園地方法院民事裁定           97年度消債更字第853號
聲  請  人
即  債務人  甲○○
代  理  人  呂翊丞律師
上列當事人因消費者債務清理事件聲請更生，本院裁定如下：
    主  文
債務人甲○○自中華民國九十八年一月十九日十八時起開始更生
程序。命司法事務官進行本件更生程序。
    理  由
一、按法院開始更生程序之裁定，應載明其年、月、日、時，並
    即時發生效力。次按法院裁定開始更生或清算程序後，得命
    司法事務官，進行更生或清算程序，必要時，得選任律師、
    會計師或其他適當之自然人或法人一人為監督人或管理人。
    消費者債務清理條例第45條第1 項、第16條第1 項分別定有
    明文。
二、本件聲請意旨略以：聲請人即債務人有不能清償債務情事，
    且無擔保或無優先權之債務總額未逾新台幣（下同）1,200
    萬元，復未經法院裁定開始清算程序或宣告破產，於本條例
    施行後，曾以書面向最大債權金融機構安泰商業銀行股份有
    限公司（下稱安泰商銀）請求共同協商債務清償方案而不成
    立。茲因聲請人自民國95年9 月起任職於東匯股份有限公司
    至96年3 月止，復於97年6 月重回該公司任職，薪資重新起
    算，扣除勞健保後實領每月薪資約25,400元，經前置協商希
    望折讓本金而不為安泰商銀所接受，而無擔保之債務總額高
    達467 萬餘元，每月家庭必要生活費用支出約為1 萬元，扣
    除後之每月所得，已有不能清償債務情事，爰依法聲請更生
    等語。
三、經查：
  (一)聲請人所主張之上開事實，業據其提出財團法人金融聯合徵
    信中心當事人綜合信用報告、聲請人本人戶籍謄本、前置協
    商不成立通知書、存摺交易明細、財政部臺灣省北區國稅局
    95、96年度綜合所得稅各類所得資料清單暨財產歸屬清單、
    在職證明、97年薪資扣繳明細表等、社區管理費及水電費收
    據為證，經核與其陳述相符，復為債權人所不爭執，堪信為
    真實。
  (二)按債務人對於金融機構因消費借貸、自用住宅借款、信用卡
    或現金卡契約而負債務，其法律關係較單純明確，金融機構
    並已訂有債務協商機制，如能協商成立，債務人或不須依本
    條例聲請更生或清算，可疏減法院負擔，有效分配司法資源
    。故為使債務人得自主解決其債務，故明定債務人對於金融
    機構因消費借貸、自用住宅借款、信用卡或現金卡契約而負
    債務之情形，採行協商前置主義（本條例第151 條立法意旨
    足資參照）。本條例係於96年7 月11日公布，並自公布日後
    9 個月即97年4 月11日施行，聲請人於本條例施行後於97年
    7 月24日向最大債權金融機構安泰商銀請求共同協商而未成
    立在案。是聲請人既已與其最大債權金融機構請求協商債務
    清理方案而未成立，已符本條例第151 條第1 項協商前置主
    義之立法意旨相符。此外，又查無聲請人有消費者債務清理
    條第6 條第3 項、第8 條或第46條各款所定駁回更生聲請之
    事由存在，則聲請人聲請更生，洵屬有據，並依首揭規定命
    司法事務官進行本件更生程序。
四、爰裁定如主文。
中    華    民    國    98    年    1     月    17    日
                  民事第一庭    法  官  范明達
上為正本係照原本作成。
本件不得抗告。
中    華    民    國    98    年    1     月    19    日
                                書記官  張豐松


司法院資訊處製作；財團法人民間司法改革基金會備份。
